【裁判字號】    99,上訴,1728
【裁判日期】    991022
【裁判案由】    毒品危害防制條例
【裁判全文】
臺灣高等法院高雄分院刑事判決        99年度上訴字第1728號
上  訴  人
即  被  告  雲群文
上列上訴人因毒品危害防制條例案件，不服臺灣高雄地方法院98
年度訴字第1159號中華民國99年8 月4 日第一審判決（起訴案號
：臺灣高雄地方法院檢察署98年度偵字第13628 、20438 、2043
9 號），提起上訴，本院判決如下：
     主  文
上訴駁回。
     理  由
一、按不服地方法院之第一審判決而上訴者，須提出上訴書狀，
    並應敘述具體理由，上訴書狀未敘述上訴理由者，應於上訴
    期間屆滿後20日內補提理由書於原審法院。逾期未補提者，
    原審法院應定期間先命補正。但上訴書狀已敘述理由，惟所
    敘述者非屬具體理由，則屬不符上訴之法定程式，由第二審
    法院以其上訴不合法律上程式，判決駁回，不生定期命補正
    之問題，刑事訴訟法第350 條第1 項、第361 條、第362 條
    、第367 條定有明文。
二、次按上開所稱「上訴書狀應敘述具體理由」，係指須就不服
    之判決為具體之指摘而言，如僅泛稱原判決認事用法不當或
    採證違法、判決不公等，均非具體理由（法院辦理刑事訴訟
    案件應行注意事項第162 點參照）；復按所謂具體理由，必
    係依據卷內既有訴訟資料或提出新事證，指摘或表明第一審
    判決有何採證認事、用法或量刑等足以影響判決本旨之不當
    或違法，而構成應予撤銷之具體事由，始克當之（例如：依
    憑證據法則具體指出所採證據何以不具證據能力，或依憑卷
    證資料，明確指出所為證據證明力之判斷如何違背經驗、論
    理法則）；倘僅泛言原判決認定事實錯誤、違背法令、量刑
    失之過重或輕縱，而未依上揭意旨指出具體事由，或形式上
    雖已指出具體事由，然該事由縱使屬實，亦不足以認為原判
    決有何不當或違法者（例如：對不具有調查必要性之證據，
    法院未依聲請調查亦未說明理由，或援用證據不當，但除去
    該證據仍應為同一事實之認定），皆難謂係具體理由，俾與
    第二審上訴制度旨在請求第二審法院撤銷、變更第一審不當
    或違法之判決，以實現個案救濟之立法目的相契合，並節制
    濫行上訴」（最高法院97年度台上字第892 號判決意旨參照
    ）。是如上訴理由書狀並未依據卷內訴訟資料，具體指摘原
    判決認事用法有何違法或不當之情形，即屬上訴未敘述具體
    理由。
三、本件上訴人即被告雲群文（下稱被告）因犯販賣第一級毒品
    罪，共八罪，均累犯，經原審法院各處有期徒刑7 年6 月；
    又犯轉讓第一級毒品罪，共三罪，均累犯，另經原審法院各
    處有期徒刑1 年；合併定應執行有期徒刑14年在案。而被告
    於上訴期間之民國（下同）99年8 月26日向原審法院提出上
    訴狀，上訴理由略以：「原判決附表一編號3 之購毒者陳勵
    志，其向被告購毒之金額應為新台幣（下同）500 元，並非
    原判決認定之5000元；另同上附表一編號4 之購毒者戴秀如
    ，其向被告購毒金額應為1000元，並非如原判決認定之3500
    元，因上開犯罪金額，關係爾後執行販毒犯罪所得之用，爰
    上訴請求明察」等語。
四、經查，被告基於營利意圖販賣第一級毒品海洛因之犯意，分
    別於如原判決附表一編號3 、4 所示時間、地點，其中編號
    3 部分，以5000元之代價，將數量為「半半」即4 分之1 錢
    之第一級毒品海洛因，販賣予陳勵志；另編號4 部分，以35
    00元之代價，將不詳數量之第一級毒品海洛因販賣予戴秀如
    等事實，經原審法院調查審理後，認上開販賣第一級毒品予
    陳勵志、戴秀如之行為事實，已據被告坦承不諱，核與證人
    陳勵志、戴秀如於警詢及偵查中所證述之向被告購買海洛因
    之毒品交易情節及渠等解釋通訊監察譯文內容所呈現渠等與
    被告間毒品交易之過程細節等，均大致相符，並有被告所持
    用門號「0000000000」行動電話之通聯紀錄、被告與證人戴
    秀如、陳勵志之通訊監察譯文、指認購毒場所照片及扣押物
    品照片等附卷可稽，此外，復有如原判決附表三編號1 至10
    、21、22、23、25、28、29、32、33、35、36所示供或備供
    販毒所用之物扣案可佐，被告上開自白與事實相符，堪認被
    告確有以上揭5000元、3500元之代價，分別販賣第一級毒品
    予陳勵志、戴秀如之事實無訛（見原判決第3 頁第6-17行）
    ，核原審認定事實、取捨證據、得心證理由，並無違誤，亦
    無違反經驗及論理法則，被告上訴意旨未舉出新證據，空言
    翻改其於原審已坦承之供詞，主張原判決附表一編號3 、4
    販毒所得分別係500 元及1000元，而指摘原判決認定係5000
    元及3500元有錯誤云云，顯與「上訴書狀應敘述具體理由」
    之要件不符。
五、綜上所述，被告所提出之上訴理由，既非依據卷內既有訴訟
    資料或提出新事證，具體指摘原判決上開採證認事，有何足
    以影響判決本旨之不當或違法，而構成應予撤銷之具體事由
    ，徒以「原判決附表一編號3 、4 部分，其販毒所得分別係
    500 元及1000元，而非原判決所認定之5000元及3500元」等
    ，而指摘原判決認定事實不當，請求撤銷原判決云云，依據
    首揭說明，被告所提之前述上訴理由，核與刑事訴訟法第36
    1 條第2 項所稱「具體理由」顯非相當，其上訴顯屬違背法
    律上之程式，應由本院依同法第367 條前段、第372 條規定
    ，不經言詞辯論，判決如主文。
據上論斷，應依刑事訴訟法第367 條前段、第372 條，判決如主
文。
中    華    民    國    99    年    10    月    22    日
                  刑事第五庭    審判長法  官  曾永宗
                                      法  官  任森銓
                                      法  官  鍾宗霖
以上正本證明與原本無異。
如不服本判決應於收受本判決後10日內向本院提出上訴書狀，其
未敘述上訴理由者，並得於提起上訴後10日內向本院補提理由書
狀（均須按他造當事人之人數附繕本）「切勿逕送上級法院」。
中    華    民    國    99    年    10    月    22    日
                                      書記官  邱麗莉

司法院資訊處製作；財團法人民間司法改革基金會備份。
